【裁判字號】    94,訴,2845
【裁判日期】    950315
【裁判案由】    毒品危害防制條例
【裁判全文】
臺灣高雄地方法院刑事判決              94年度訴字第2845號
公  訴  人  臺灣高雄地方法院檢察署檢察官
被      告  甲○○
                   （現因另案於臺灣高雄監獄受執行中）
上列被告因違反毒品危害防制條例案件，經檢察官提起公訴（94
年度毒偵字第5589號）暨移送併辦部分（94年度毒偵字第5794、
6693號），本院合議庭裁定由受命法官獨任進行簡式審判程序判
決如下：
    主  文
甲○○連續施用第一級毒品，處有期徒刑壹拾月。扣案含有第一
級毒品海洛因成分之白粉（驗後淨重分別係零點肆貳公克、壹點
柒陸公克）及扣案外觀編號898 號及899 號針筒內之海洛因殘渣
，均沒收銷燬之。包裝前揭白粉之空包裝袋陸包（重壹點肆玖公
克）、壹拾陸包（重參點參伍公克）及扣案外觀編號898 號及
899 號針筒各壹支、注射針筒貳支、夾鍊袋柒個（每袋重零點貳
公克，共壹點肆公克）、注射針頭壹只、生理食鹽水壹瓶，均沒
收。
    事  實
一、甲○○前於民國（下同）89年間因施用毒品案件，經檢察官
    聲請本院以89年度毒聲字第7677號裁定施以觀察、勒戒後，
    認有繼續施用毒品之傾向，再經檢察官聲請本院以89年度毒
    聲字第8205號裁定令入戒治處所施以強制戒治，嗣經本院以
    90年度毒聲字第1485號裁定停止戒治付保護管束而於90年3
    月27日釋放，嗣於90年10月24日因保護管束期滿強制戒治執
    行完畢。詎甲○○仍未戒除毒癮，基於施用第一級毒品海洛
    因之概括犯意，自前揭強制戒治執行完畢釋放後5 年內之94
    年3 月中旬某日8 時許起，至94年8 月14日12時35分許止，
    平均每日施用2 至3 次，在屏東縣新埤鄉○○村○○路14號
    住處及不固定之工作地點等處，以將海洛因摻生理食鹽水置
    入注射針筒注入體內之方式，施用第一級毒品海洛因多次，
    分別於(一)94年6 月24日17時許，為警在高雄縣大寮鄉○○路
    與光明路口發現甲○○與許育順騎乘YEV —863 號普通重型
    機車違反交通規則而出示證件盤查時，甲○○遂棄車逃逸，
    並丟棄其持有供己施用之含有第一級毒品海洛因成分之白粉
    6 包（驗後合計淨重0.42公克，空包裝袋重1.49公克），仍
    為警發現而查獲上開6 包白粉及甲○○所有供施用第一級毒
    品海洛因所用之外觀編號898 號及899 號含有第一級毒品海
    洛因殘渣之針筒各1 支；(二)94年7 月13日9 時40分許，為警
    在高雄縣大寮鄉○○街鳳屏一路519 號查獲甲○○持有供己
    施用之含有第一級毒品海洛因成分之白粉16包（驗後合計淨
    重1.76公克，空包裝袋重3.35公克）及其所有供施用第一級
    毒品海洛因所用之注射針筒2 支；(三)94年8 月14日12時40分
    許，為警在高雄縣大寮鄉翁園村翁園國小側門旁之同心公園
    查獲並扣得甲○○所有供施用第一級毒品海洛因所用之夾鍊
    袋7 個（每袋重0.2 公克，共1.4 公克）、注射針頭1 只、
    生理食鹽水1瓶。
二、案經高雄市政府警察局新興分局移請臺灣高雄地方法院檢察
    署檢察官偵查起訴及移送併辦。
    理  由
一、(一)上揭犯罪事實，業據被告甲○○於本院審理時為有罪陳述
    ，(二)核與被告分別於94年6 月24日19時許、94年7 月13
    日11時許、94年8 月14日14時15分許為警查獲後警詢時所
    採集尿液，經分別送驗結果均呈嗎啡（為海洛因經人體代謝
    反應物）陽性反應相符，此分別有高雄市立凱旋醫院94年
    7 月4 日轉碼編號00000000號檢驗報告（見94毒偵5589號卷
    第4 頁）、臺灣檢驗科技股份有限公司94年8 月8 日編號
    KＺ000000000000號檢驗報告（見本院卷）、臺灣檢驗科技
    股份有限公司94年8 月26日編號KＺ000000000000號檢驗報告
    （見94毒偵6693號卷）；(三)又扣案白粉，經分別送驗結果，
    確均含有海洛因殘渣成分，復有法務部調查局94年10月14日
    調科壹字第220021228 號、94年10月24日調科壹字第220021
    200 號鑑定通知書在卷（均見本院卷）可查；(四)又94年6 月
    24日查扣之外觀編號898 號及899 號針筒，經本院送驗結果
    ，亦含有第一級毒品海洛因殘渣，此有高雄醫學大學附設中
    和紀念醫院94年9 月6 日編號0000-000、0000-000號檢驗報
    告各1 紙在本院卷可稽。(五)又被告前於89年間因施用毒品案
    件，經檢察官聲請本院以89年度毒聲字第7677號裁定施以觀
    察、勒戒後，認有繼續施用毒品之傾向，再經檢察官聲請本
    院以89年度毒聲字第8205號裁定令入戒治處所施以強制戒治
    ，嗣經本院以90年度毒聲字第1485號裁定停止戒治付保護管
    束而於90年3 月27日釋放，嗣於90年10月24日因保護管束期
    滿強制戒治執行完畢之事實，亦有臺灣高等法院被告前案紀
    錄表及臺灣高雄地方法院檢察署刑案資料查註紀錄表、臺灣
    高雄地方法院檢察署檢察官90年度戒毒偵字第1234號不起訴
    處分書在卷足參，是本件被告甲○○於強制戒治執行完畢釋
    放後5 年內再為本件施用毒品之犯行事證明確，應依法論科
    。
二、(一)查海洛因係毒品危害防制條例第2 條第2 項第1 款明定之
    第一級毒品，核被告甲○○所為，係犯毒品危害防制條例第
    10條第1 項之施用第一級毒品罪，被告持有第一級毒品之行
    為已為其施用之高度行為所吸收，不另論罪。(二)被告多次施
    用第一級毒品海洛因之犯行，時間緊接、方法相同，觸犯構
    成要件相同之罪，顯係基於概括犯意為之，為連續犯，依刑
    法第56條之規定，以一罪論並加重其刑。又公訴人僅就被告
    94年3 月間某日起（參照被告警詢及偵訊供稱堪認起訴書誤
    載為93年3 月間某日，業經公訴人於95年3 月8 日審判時當
    庭更正）至94年6 月23日15時許止施用第一級毒品起訴，惟
    其餘部分（含移送併辦之94年度毒偵字第5794、6693號）與
    起訴事實具有連續犯關係，係裁判上一罪，為起訴效力所及
    ，本院自得一併審理。(二)爰審酌被告前經觀察、勒戒、強制
    戒治、停止戒治付保護管束，竟仍不知悔改，無堅定戒癮之
    意志，惟念其其行為尚未危害他人及其犯後坦承犯行，態度
    尚稱良好等一切情狀，量處如主文所示之刑。(三)扣案含有第
    一級毒品海洛因成分之白粉（驗後淨重分別為0.42公克、1.
    76公克）及扣案外觀編號898 號及899 號針筒內之含有第一
    級毒品海洛因殘渣，均應依毒品危害防制條例第18條第1項
    前段之規定，沒收銷燬之。至於送驗耗費之海洛因部分，既
    已滅失不存在，自無宣告沒收銷燬之必要。(四)另(1)扣案之包
    裝前揭含有第一級毒品成分之白粉之空包裝袋6 包（重1.49
    公克）及16包（空包裝袋重3.35公克），因既已經法務部調
    查局鑑定報告秤出不含毒品之重量，自難稱無法與毒品析離
    ；(2)扣案外觀編號898 號及899 號針筒各1 支、注射針筒2
    支、夾鍊袋7 個（每袋重0.2 公克，共1.4 公克）、注射針
    頭1 只、生理食鹽水1 瓶，因檢察官未依刑事訴訟法第161
    條第1 項之規定提出證據證明該扣案物品含有毒品殘渣或成
    分，且上開扣案物品材質為塑膠或金屬（指針頭），在一般
    物理認知上，縱含有毒品殘渣，是否無法析離亦有疑問，此
    又與發現真實無關，為節省司法資源，又參酌被告業在本院
    審理時供承該扣案物品，均係其所有供本件施用毒品所用之
    物明確（見本院95年3 月8 日審判筆錄第3 頁至第4 頁），
    爰均依刑法第38條第1 項第2 款之規定宣告沒收。
據上論斷，應依刑事訴訟法第273條之1第1項、第299條第1項前
段，毒品危害防制條例第10條第1 項、第18條第1 項前段，刑法
第11條、第56條、第38條第1 項第2 款，判決如主文。
本案經檢察官蔡麗清到庭執行職務
中    華    民    國    95    年    3     月    15    日
                  刑事第十一庭  法  官  楊智守
以上證明與原本無異。
如不服本判決，應於判決送達後10日內，向本院提出上訴狀。
中    華    民    國    95    年    3     月    15    日
                                書記官  王美玲
附錄本案論罪科刑法條：
毒品危害防制條例第10條
施用第1級毒品者，處6月以上5年以下有期徒刑。
施用第2級毒品者，處3年以下有期徒刑。


司法院資訊處製作；財團法人民間司法改革基金會備份。
